【裁判字號】    89,交易,43
【裁判日期】    890512
【裁判案由】    過失傷害
【裁判全文】
臺灣彰化地方法院刑事判決                          八十九年度交易字第四三號
    公  訴  人  臺灣彰化地方法院檢察署檢察官
    被      告  甲○○
右列被告因過失傷害案件，經檢察官提起公訴（八十九年度偵字第一五三四號），本
院判決如左：
    主      文
甲○○從事業務之人，因業務上之過失傷害人，處拘役肆拾伍日，如易科罰金，以參
佰元折算壹日。
    事      實
本院認定之犯罪事實除補充「甲○○平時開車上班，係以駕駛車輛為其附隨業務，乃
從事於業務之人及甲○○於肇事後向前來處理之警員乙○○表明係肇事者並願接受裁
定」，並將「ＱＥ─八七七二」更正為「ＱＣ─八七七二」以外，其餘與起訴書之記
載相同，茲引用之。
    理      由
一、訊據被告甲○○固坦承於前揭時地駕車與告訴人丙○○發生車禍，惟矢口否認有
    何犯行，辯稱：伊並無過失云云。惟查，右揭事實業據告訴人丙○○迭次指訴甚
    詳，復有道路交通事故調查報告表、現場照片及診斷證明書等在卷可稽。按車輛
    行至交岔路口，應遵守燈光號誌之指示，又閃光黃燈表示警告，車輛應減速接近
    ，注意安全，小心通過，道路交通安全規則第一百零二條第一項第一款及道路交
    通標誌標線號誌設置規則第二百十一條第一項分別定有明文，被告自承在肇事路
    口前十公尺左右即見告訴人騎機車停在交岔路口中央，竟未遵守上開規定減速作
    隨時停車之準備，僅按鳴喇叭以致煞車不及而肇事，其有過失至明，且被告之過
    失行為與告訴人之受傷間，有相當因果關係，被告所為之辯解顯不足採，其犯行
    堪以認定。又被告平時均開車上班，業據被告供明，是被告係開車為其附隨業務
    ，仍從事於業務之人，公訴人認被告係犯刑法第二百八十四條第一項前段之罪，
    容有誤會，應予變更。又被告於肇事後，在偵查機關尚未獲悉肇事者前，主動向
    前往車禍現場處理之警員乙○○表明係肇事者而自首之事實，並據證人乙○○到
    庭結證明確。
二、依刑事訴訟法第二百九十九條第一項前段、第三百十條之一第二項、第三百條，
    刑法第二百八十四條第二項前段、第四十一條、第六十二條，罰金罰鍰提高標準
    條例第一條前段、第二條，判決如主文。
中       華       民       國      八十九   年       五   月 十二   日
                                            法      官  林  慧  英
右正本證明與原本無異。
如不服本判決，應於判決送達後十日內向本院提出上訴狀( 須附繕本 )。
告訴人或被害人對於判決如有不服具備理由請求檢察官上訴者，其上訴期間之計算係
以檢察官收受判決正本之日期為準。
                                            法院書記官  葉  春  涼
中       華       民       國      八十九   年      五   月      十九   日
刑法第二百八十四條
因過失傷害人者，處六月以下有期徒刑、拘役或五百元以下罰金。致重傷者，處一年
以下有期徒刑、拘役或五百元下罰金。
從事業務之人，因業務之過失傷害人者，處一年以下有期徒刑、拘役或一千元以下罰
金。致重傷者，處三年以下有期徒刑、拘役或二千元以下罰金。


司法院資訊處製作；財團法人民間司法改革基金會備份。
